臺灣臺中地方法院刑事判決　　　　　　　　　　　九十一年度中簡上字第一八一號
　　上　訴　人　台灣台中地方法院檢察署檢察官
　　被　　　告　丙○○
右上訴人因被告竊盜案件，不服本院台中簡易庭九十年度中簡字第一九八０號中華民
國九十年十一月七日第一審簡易判決（聲請案號：台灣台中地方法院檢察署九十年度
偵字第一七三七四號），提起上訴，本院管轄之合議庭判決如左：
    主  文
原判決撤銷。
丙○○連續竊盜，處有期徒刑陸月，如易科罰金，以參佰元折算壹日。
扣案之鑰匙壹支沒收。
    事  實
一、丙○○曾因竊盜案件，經台灣雲林地方法院判處有期徒刑二年六月，又因竊盜及
    肅清煙毒條例案件，經本院及台灣高等法院台中分院分別判處有期徒刑一年二月
    及三年六月，定其應執行刑為有期徒刑四年六月，合併執行至民國九十年六月一
    日假釋，現假釋中（假釋期滿日期為九十二年五月四日）。仍不知悔改，復意圖
    為自己不法之所有，基於概括之犯意，先於九十年九月二十日上午十一時許，在
    台中市中國醫藥大學附設醫院立夫醫療大樓之電梯內，趁人多擁擠之際，拉開趙
    凡  之背包拉鏈，竊取趙凡  所有放置背包內之皮包一個（內有新台幣二萬八千
    元，趙凡  之身分證、駕駛執照、信用卡各一張），得手後，走出該醫療大樓十
    二樓電梯欲離去時，為趙凡  發覺，上前拉住並通知護士報警查獲。又於九十年
    十一月一日十一時三十分許，在同上醫療大樓電梯內，亦趁人多擁擠之際，徒手
    竊取甲○○所有放置左前口袋內之現金新台幣四千五百五十元，得手後，為甲○
    ○當場發覺並報警查獲。再於九十年十一月二十八日二十時許，在台中市○○路
    來來百貨公司旁，以其所有鑰匙一支，竊取乙○○所有ＩＮＳ－七二六號重機車
    一輛，得手後供己使用。迨於九十年十二月七日十八時三十分許，在台中市○區
    ○○街一００號前為警查獲，並扣得鑰匙一支。
二、案經台中市警察局第一分局、第二分局分別報請台灣台中地方法院檢察署檢察官
    聲請簡易判決處刑及移送併辦。
    理  由
一、右揭犯罪事實，業據被告丙○○坦承不諱，核與被害人趙凡  、甲○○、乙○○
    於警訊時指訴失竊之情節相符，並有贓物認領保管收據三份、照片七張、失竊資
    料個別查詢報表一份附卷及鑰匙一支扣案可稽，事證明確，被告犯行已堪認定。
二、核被告所為，係犯刑法第三百二十條第一項之竊盜罪。其先後三次竊盜犯行，時
    間緊接，犯罪構成要件相同，顯係基於概括犯意反覆為之，應依連續犯規定論以
    一罪，並加重其刑。本件移送併辦部分（即被告竊取甲○○所有現金新台幣四千
    五百五十元及竊取乙○○所有ＩＮＳ－七二六號重機車部分），雖未經檢察官聲
    請簡易判決處刑，但與已聲請簡易判決處刑部分，有連續犯之裁判上一罪關係，
    依審判不可分原則，本院自應併予以審判。原審對於被告論罪科刑，固非無見，
    惟就聲請簡易判決處刑效力所及之上開移送併辦部分犯行，未及予一併審判，尚
    有未合，檢察官上訴意旨指摘原判決此部分不當，非無理由，應由本院將原判決
    予以撤銷改判。爰審酌被告曾因竊盜案件，經台灣雲林地方法院判處有期徒刑二
    年六月，又因竊盜及肅清煙毒條例案件，經本院及台灣高等法院台中分院分別判
    處有期徒刑一年二月及三年六月，定其應執行刑為有期徒刑四年六月，合併執行
    至九十年六月一日假釋，現仍假釋中（假釋期滿日期為九十二年五月四日，見卷
    附台灣台中地方法院檢察署刑案資料查註紀錄表），仍不知悔改，又連續竊盜，
    顯有惡性，事後已坦承上情，態度尚佳及其犯罪動機、手段、所生危害等一切情
    狀，處以如主文所示之刑，並諭知易科罰金之折算標準。扣案之鑰匙一支，為被
    告所有供犯罪所用之物，應依刑法第三十八條第一項第二款宣告沒收。
三、據上論斷，應依刑事訴訟法第四百五十五條之一第一項、第三項、第三百六十九
    條第一項前段、第三百六十四條、第二百九十九條第一項前段，刑法第五十六條
    、第三百二十條第一項、第四十一條第一項前段、第三十八條第一項第二款，罰
    金罰鍰提高標準條例第一條前段、第二條，判決如主文。
本案經檢察官黃俊鳴到庭執行職務。
中      華      民      國      九十一      年      九    月    十七    日
                                  審判長法  官  張  智  雄
                                        法  官  陳  葳
                                        法  官  鍾  堯  航
右正本證明與原本無異。
本件不得上訴。
                                        書記官
中      華      民      國      九十一      年      九      月   十七   日
附錄本案論罪科刑法條全文
刑法第三百二十條第一項：意圖為自己或第三人不法之所有，而竊取他人之動產者，
為竊盜罪，處五年以下有期徒刑、拘役或五百元以下罰金。
